臺灣高等法院刑事判決　　　　　　 99年度上更(一)字第377號
上　訴　人
即　被　告　劉澤龍
選任辯護人　徐維良律師
上列上訴人因妨害性自主案件，不服臺灣宜蘭地方法院97年度訴
字第 31號，中華民國97年7月29日第一審判決（起訴案號：臺灣
宜蘭地方法院檢察署96年度偵字第4247號），提起上訴，經最高
法院發回更審，本院判決如下：
    主  文
上訴駁回。
    事  實                                                                
一、劉澤龍於民國96年10月19日上午 9時許，經由網路聊天室認
    識甫滿十八歲就讀技術學院之A女（代號00000000號，78年7
    月生，真實姓名、年籍詳卷），旋於半小時內邀約 A女見面
    ，並於同日10時30、40分許，駕駛租賃之車號7152 -GG號中
    華汽車公司SPACE GEAR型小客車（下稱系爭汽車，車內第二
    排椅背可放倒），抵達 A女所在之羅東火車站前「快克網咖
    」，搭載A女至宜蘭縣冬山鄉○○路85號旁空地，與A女在車
    內聊天。嗣劉澤龍表示欲與A女性交而對A女親吻、撫摸，但
    遭A女推開拒絕，A女雖嘗試開啟車門離開，惟因不諳開鎖方
    法而未果。劉澤龍見年輕而就學中之A 女應變能力不足，竟
    基於以強暴之方法而為性交之犯意，先命A 女至後座，由其
    將第二排座椅放平並令A女褪去長褲與內褲後，徒手強壓A女
    頭部，以性器進入A女口腔而為性交行為，A女因受困於劉澤
    龍支配之汽車密閉空間內，害怕遭毆打，而不得不從；隨後
    劉澤龍再以身體強壓A女，使A女無力抗拒，並欲以其性器進
    入A女性器為性交行為時，因A女向劉澤龍表示無性經驗，會
    痛，並央求劉澤龍可不可以不要，劉澤龍即在A 女臀部墊妥
    衛生紙，以免污染座椅後，再度喝令A 女不准動，並以其身
    體強壓不敢反抗以免遭不測之A女，以其性器進入A女性器內
    而性交得逞，更於未戴保險套之狀態下，於A 女體內射精。
    事畢，劉澤龍將擦拭沾染A 女血漬及精液之衛生紙團隨手丟
    棄車外，便駕車搭載A女返回「快克網咖」。嗣因A女之母於
    同日下午與A女電話聯絡時，聽聞A女哭泣不止而加詢問，始
    悉上情，並協同A女報警處理。A女於製妥警詢筆錄返家途中
    ，在羅東火車站附近發現疑似劉澤龍駕駛之系爭汽車，經尾
    隨確認後，於該車行至宜蘭縣羅東鎮○○路、中正路口時，
    報請停等紅燈之巡邏員警查獲劉澤龍，再循線至宜蘭縣冬山
    鄉○○路85號旁空地，扣得劉澤龍隨手丟棄之衛生紙團。
二、案經A女訴由宜蘭縣政府警察局羅東分局報請臺灣宜蘭地方
    法院檢察署檢察官偵查起訴。
    理  由                                                                
壹、證據能力部分：
一、按被告以外之人於審判外之言詞或書面陳述，除法律有規定
    者外，不得作為證據；又被告以外之人於審判外之陳述，雖
    不符合同法第159 條之1 至第159 條之4 之規定，但經當事
    人於審判程序同意作為證據，法院審酌該言詞陳述或書面陳
    述作成時之情況，認為適當者，亦得為證據。當事人、代理
    人或辯護人於法院調查證據時，知有第159 條第1 項不得為
    證據之情形，而未於言詞辯論終結前聲明異議者，視為有前
    項之同意，刑事訴訟法第159 條第1 項及第159 條之5 分別
    定有明文。查本判決所引用之各該被告以外之人於審判外之
    陳述（包含書面陳述），雖屬傳聞證據，惟當事人於本院準
    備程序均表示同意作為證據，本院審酌上開證據資料製作時
    之情況，尚無違法不當及證明力明顯過低之瑕疵，亦認為以
    之作為證據應屬適當，爰依刑事訴訟法第159 條之5 規定，
    認該等證據均有證據能力，合先敘明。
二、又鑑定之經過及其結果，應命鑑定人以言詞或書面報告；法
    院或檢察官得囑託醫院、學校或其他相當之機關、團體為鑑
    定，或審查他人之鑑定，並準用前開規定，刑事訴訟法第20
    6條第1項、第208條第1項前段定有明文。復按測謊鑑定，係
    依一般人若下意識刻意隱瞞事實真相時所產生微妙之心理變
    化，例如：憂慮、緊張、恐懼、不安等現象，因此身體內部
    之心理變化，身體外部之生理狀況亦隨之變化，例如：呼吸
    急促、血液循環加速、心跳加快、聲音降低、大量流汗等異
    常現象，惟表現在外之生理變化，往往不易由肉眼觀察，乃
    由測謊員對受測者提問與待證事實相關之問題，藉由科學儀
    器（測謊機）紀錄受測者對各個質問所產生細微之生理變化
    ，加以分析受測者是否下意識刻意隱瞞事實真相，並判定其
    供述是否真實；測謊機本身並不能直接對受測者之供述產生
    正確與否之訊號，而係測謊員依其專業之學識及經驗，就測
    謊紀錄，予以客觀之分析解讀。法院或檢察官依刑事訴訟法
    第208條第1項規定，囑託相關機關為測謊鑑定，受囑託機關
    就鑑定之經過及結果，以該機關名義函覆原囑託之送鑑單位
    ，該測謊檢查結果之書面報告，即係受囑託機關之鑑定報告
    ，該機關之鑑定報告，形式上若符合測謊基本程式要件，包
    括：(1) 經受測人同意配合，並已告知得拒絕受測，以減輕
    受測者不必要之壓力。(2) 測謊員須經良好之專業訓練與相
    當之經驗。(3)測謊儀器品質良好且運作正常。(4)受測人身
    心及意識狀態正常。(5) 測謊環境良好，無不當之外力干擾
    等要件，即賦予證據能力（最高法院92年度台上字第2282號
    判決參照）。倘被告就否認犯罪有不實之情緒波動反應，雖
    不能採為有罪之唯一證據，但非無證據能力，仍得供裁判之
    佐證，其證明力如何，事實審法院自得依職權自由判斷（最
    高法院94年度台上字第1753號、89年度台上字第2010號、88
    年度台上字第5038號、88年度台上字第2936號、87年度台上
    字第3928號判決要旨參照）。查檢察官經被告同意後，囑託
    法務部調查局對被告為測謊鑑定，本件測謊鑑定人於 88年4
    月完成測謊專業基礎訓練課程，並於90年赴美國康乃狄克州
    警政署實驗室完成測謊進階訓練，目前為中華民國鑑識協會
    及美國測謊協會會員，迄本案止，實際測試人數已逾3000人
    次。且本案鑑定時，完全依據「法務部調查局測謊標準作業
    程序流程」所載流程步驟施測。本案鑑定使用美國拉法葉儀
    器公司製造，型號761-98GA型傳統試測謊儀器施測，運作紀
    錄功能正常（此由受測人數字測試所得生理紀錄圖譜均為有
    效圖形予以印證）；另本案於專業測謊室施測，施測環境具
    影音監視功能，兼溫、濕度控制，未受任何干擾；並於實施
    測謊前，研閱案卷，整備儀器，檢查測謊器品質良好、正常
    運作。且進行測前會談，由受測者簽署「測謊同意書」，告
    知受測者刑事訴訟法賦予之權利及拒絕受測之權利，請受測
    者填寫「測謊對象身心狀況調查表」，注意受測人行為特徵
    、生理狀態，有疾病特徵時，注意是否可能影響測試，避免
    發生意外或副作用，並據被告填載調查表表示身體狀況良好
    ；且會談時告知受測者測試問題之內容，須受測者完全瞭解
    提議及回答方式後始行測試，測謊器原理功能亦予介紹，不
    使其在疑慮下測試，另受測者在會談時有正當生理需求如飲
    水、便尿時，亦准其所需等情，有法務部調查局民國96年12
    月 21日調科參字第09600556930號測謊報告書暨所附法務部
    調查局測謊標準作業程序流程、測謊同意書、測謊對象身心
    狀況調查表、測謊問卷、生理記錄圖、施測者專業證明等及
    法務部調查局99年11月2日調科參字第09900504140號函在卷
    可參（見偵查卷第40至48頁、本院卷第53至55頁），顯見本
    件測謊鑑定，業經被告同意配合，且已經告知得拒絕受測，
    減輕受測者不必要之壓力；測謊員具良好之專業訓練與相當
    之經驗；測謊儀器品質良好且運作正常，受測人身心及意識
    狀況正常；測謊環境良好，無不當之外力干擾；並由實施鑑
    定之人以控制問題法、混和問題法進行測謊，再依其專業判
    讀圖譜，經核前述測謊鑑定書，在形式上符合測謊基本程式
    要件。是法務部調查局對被告實施測謊鑑定之報告，有證據
    能力。
貳、實體部分：
一、訊據上訴人即被告劉澤龍固坦承：於 96 年10月19日9時許，
    經由網路聊天室結識A女後邀約見面，並於同日 10時30、40
    分許，駕駛租賃之系爭汽車至羅東火車站前搭載 A女後，前
    往宜蘭縣冬山鄉○○路 85號旁空地，在車內與A女為性交行
    為之事實，惟矢口否認有何強制性交之犯行，辯稱：當日與
    A女在網路上相約為一夜情之性行為，但見面後A女反悔，並
    開價新臺幣（下同）4000元始願為性行為，後來談妥1500元
    成交，即與 A女在車內為性交易；但因原來約定一夜情，所
    以其未帶錢，事畢載送A女返回市區途中，已告知A女翌日再
    付款,果A女係遭強壓性交，並曾反抗，焉有除處女膜新鮮裂
    傷外，未見其他身體傷害？且被告若確對 A女強制性交，焉
    有駕駛租賃之系爭汽車犯罪後，又駕車將 A女送回網咖？再
    案發現場上午附近有人出入，被告若有心性侵，當選擇更隱
    密之處云云。
二、惟查：                     
（一）被告於上開時地，在駕駛之系爭汽車內對A 女性交之事實
      ，業據被告供承在卷（見警局卷第5 頁、偵查卷第15頁、
      原審卷第17頁、本院上訴審卷第27頁背面、本院更一審卷
      第19頁背面），並據A女證述甚詳（見警局卷第1頁、偵查
      卷第 8頁、原審卷第74頁、本院更一審卷第97頁背面）。
      且A女於96年10月19日下午1時30分許，即前往羅東博愛醫
      院診治，經醫師診斷結果，A 女陰部（處女膜）有新外傷
      等情，有該院出具之96年10月19日九六羅博醫甲字第1001
      69號受理疑似性侵害事件驗傷診斷書及宜蘭縣警察局羅東
      分局性侵害案件真實姓名對照表在卷可稽（附於警局卷第
      12頁彌封公文封內）；又前述診斷書所載「新外傷」係指
      醫師經驗判斷在「3 日之內」之外傷，依驗傷當時研判，
      未發現處女膜陳舊裂傷（無病理組織化驗）等情，亦有財
      團法人羅許基金會羅東博愛醫院99年10月27日（99）羅博
      醫字第2010100168號函檢附之醫師說明可按（見本院更一
      審卷第49頁）。又警方檢具被害人A 女之內褲等證物，並
      採集A 女陰道棉棒、指甲及血液、唾液等檢體以及被告之
      唾液檢體，送請內政部警政署刑事警察局鑑定結果，認本
      案被害人陰道棉棒、內褲精子細胞層DNA與被告DNA-STR型
      別相同，此有宜蘭縣政府警察局羅東分局96年12月14日警
      羅婦字第0963021057號函暨所附之內政部警政署刑事警察
      局96年12月10日刑醫字第0960171372號鑑驗書在卷可考（
      見偵查卷第34、35頁），並有被告對A 女性交後擦拭體液
      隨手丟棄之衛生紙團、現場及車輛勘查照片20幀附卷可佐
      ，核與被告供述內容及A 女指述各節相符，是被告確於前
      述時地對A女為性交行為無訛。
（二）被告對A 女為前述性交行為，係以強壓A 女頭部及身體，
      違反其意願之方式行之等情，業據證人即告訴人A 女於警
      詢時證稱：96年10月19日早上8 點多，在6K網站聊天室認
      識代號「阿賢」之被告，相約見面後，被告即於10點44分
      開一輛白色休旅車到羅東火車站前載其至羅東光榮路橋下
      （即冬山鄉○○路85號旁），將車停在路旁，先要與其接
      吻，其不同意，被告就撲過來乘客座，壓在其身上，其說
      這樣很不舒服... 他沒有理會，其掙脫也沒有用，被告就
      到後座把第一排椅子壓下來，並叫其到後面... 被告先叫
      其幫他口交約1 、2 分鐘，... 之後將陰莖放進其陰道內
      ，沒有戴保險套... 其屁股下有墊衛生紙，衛生紙上有白
      色液體及血跡，被告擦完後就往車外丟... 被告沒有恐嚇
      、暴力，也沒有打，但強行對其性侵害，其不是自願，他
      的力量太大了，其無法反抗（見警詢卷第1 頁）；於偵查
      中亦證稱：被告說什麼事都不會做，只是出去逛逛，但沒
      有逛，直接開到那邊，發生性行為，口交還有生殖器插入
      。其說可以告他，他都不理，動作上就直接撲過來，後來
      被告叫其到後座，並叫其脫衣服、褲子，其就自己脫，因
      為怕被打。另外被告壓著其的頭幫他做口交，後來叫其不
      要動，就以生殖器插入其生殖器。這是其第一次性行為，
      其與被告發生性行為不是自願的，因車門鎖住，遙控在被
      告身上，其言語上有說會痛，但是其沒有辦法反抗，因為
      被告壓著其（見偵查卷第7至8頁）等語。於原審證稱：被
      告將車開到光榮橋下後，就對其毛手毛腳，後來被告要親
      吻其，為其拒絕，就叫其從前座到後座，並要其配合脫褲
      子，對其性侵害，其不敢反抗...在前座時，有跟被告說
      不要，且車門被鎖住，有推開被告...也有嘗試開車門離
      開，但車門被鎖住，是開車門時，才發現車門被鎖住...
      ，被告壓著其頭逼其口交...，被告是強行壓其，不讓其
      動...其坐在被告旁邊的右前座，被告對其毛手毛腳，其
      要開車門，發現車門鎖住，也有反抗，但是反抗不過等語
      （見原審卷第73至77頁）。並於本院上訴審指稱：其因為
      怕被打、被殺才沒有反抗，是被告拉其到後座，其不敢反
      抗，從前座爬到後座...被告一開始是用動作威脅，並沒
      有打，也沒有說凶狠的話，其一開始就有反抗的動作，但
      沒有用。其當時穿牛仔褲，是被告叫其自己脫掉，因怕不
      脫會被打，那邊很偏僻。發生性行為時其沒有反抗，因為
      不知道怎麼反抗，反抗一定會被被告打。當時被被告關起
      來很害怕，被告有強壓其頭部幫他口交...見面時完全不
      知道被告要開到九份路...一開始只是聊天，聊一下他手
      就摸過來了，叫其到後座是連續動作...一開始其有說可
      以告他，但他不聽等語綦詳（見本院上訴審卷第43頁背面
      、44頁）。且於本院更一審證稱：被告是違反其意願對其
      性侵害等語明確（見本院更一審卷第97頁背面）。是 A女
      對於被告如何於車內欲對其親吻、撫摸、並強壓 A女身上
      致無法反抗，並喝令其至後座、命褪去褲子後，強壓 A女
      頭部強制A女為其口交，並以性器官進入A女性器內性交得
      逞，事畢尚以衛生紙擦拭體液丟棄等性侵害之經過始末，
      前後所述大致相符，堪以採信。至 A女於警詢時證述被告
      動手脫其長褲及內褲云云（見警局卷第 1頁背面），核雖
      與 A女於原審及本院上訴審所述，因害怕被打，始依被告
      喝令自行脫去褲子而遭性侵等詞之細節，未盡一致，惟此
      細節之差異，或係因證人經歷事實之關注程度、記憶或事
      後表達能力及精確性所致，究難以此即謂證人 A女所述均
      不足採，附此說明。
（三）被告停妥系爭汽車後，並未熄火，引擎仍處於發動狀態等
      情，為被告所自承（見原審卷第77頁）；而該款車輛，自
      動上鎖後於車輛未熄火前之靜止狀態，中控鎖不會自動開
      啟等情，有中華汽車工業股份有限公司97年6 月5 日97（
      97）中車行發字第970400號函在卷可考（見原審卷第60頁
      ）。至該款車輛在前述情形下，自助手席或第二排乘客席
      先開啟內鎖扣（向後扳），再將內把手後扳，固可自行解
      鎖開啟車門等情，雖有前述函件可參，惟 A女年紀尚輕，
      與被告初次見面，身處不熟悉之系爭汽車陌生環境內，且
      該汽車由被告駕駛使用中，在被告實力支配範圍下，A 女
      置身該狹小車內環境，突遭被告親吻、撫摸並驟然施加身
      體強制力壓制其意志而逕為強制性交行為時，因應變能力
      不足，未能立即反應採取妥適維護己身生命、身體安全之
      有效措施以避免侵害，並無違於一般社會事理。參諸88年
      4 月21日修正刑法第 221條，即考量原條文中的「致使不
      能抗拒」要件過於嚴格，容易造成受侵害者，因為需要「
      拚命抵抗」而造成生命或身體方面更大的傷害，故修正為
      「違反其意願之方法」之立法本旨，自難以被害人A 女未
      搏命奮力抵抗或未因抗拒而受傷，即謂被告對之性交未違
      反其意願。況A 女當時身體心理均處於強大之壓制與威脅
      下，以其年齡及社會經驗，因深陷恐懼而不敢強行以肢體
      反抗被告，並非不合常情，故不得僅憑A 女於性交過程中
      未出聲求援或積極反抗，甚或未因反抗受傷，即謂A 女係
      自願與被告發生性行為。辯護人辯以：A 女除處女膜新裂
      傷外，未有其他明顯外傷一節，不足為有利被告之認定。
（四）就本案發生及查獲經過以觀，A 女乃事發當日經由網路聊
      天室認識被告並相約見面，與被告並無怨隙，且A 女係於
      事發當日下午接獲其母來電後，因哭泣不止而告知上情，
      始由母親陪同報警處理，復在製妥警詢筆錄返家途中，在
      羅東火車站附近發覺疑似被告駕駛租賃之系爭汽車，經尾
      隨確認後，立刻報請巡邏員警當場查獲被告等情，業據A
      女陳明本案查獲經過在卷（見警局卷第10頁），果非被告
      違反其意願對之性侵害，A 女實無指訴被告之動機與必要
      性。益徵A 女並非設詞虛構誣攀被告，其迭於警詢及偵審
      中指證遭被告強制性交等語，應認與真實相符，而堪採信
      。
（五）被告另辯以：其與A女性交時，車輛停放現場有人走動，
      若有意性侵，當選擇更隱密之處所云云。然查，依一般人
      生活經驗，男女為性器接合之性交行為，多擇定較隱蔽之
      處所行之，以免遭窺視或打擾；被告既辯稱原有意與A 女
      為一夜情之性交行為，而將車駛至上址空地停放，當係認
      該處不易受打擾、窺視，而適於其遂行與女子為性交行為
      ，是被告事後辯稱：該處有人員活動云云，顯與其自始擇
      定該處為性交場所之初衷不符，自難採信。況自案發當日
      勘查被告駕駛車輛之相片觀之，被告駕駛系爭汽車之玻璃
      貼有暗色隔熱紙，此有系爭汽車勘查相片附卷可稽（見警
      局卷第23、24頁），則被告一方面擇定不易受人打擾之空
      地停放車輛，另方面透過暗色隔熱紙之阻絕，縱於日間，
      亦不易為人查知，是被告空言辯稱：上開停車處所不可能
      性侵女子云云，尚不足為其有利之認定。
（六）被告雖辯以：與A 女相約一夜情，見面後A 女反悔要求性
      交易，始以1500元、翌日付款之條件達成合意而為性交，
      為辯。然查：
    (1)被告於警詢時原稱：A 女原說要4000元，後經討價還價以
      1500元成交，雙方談好價錢後，二人就在車內發生關係（
      見警局卷第5頁）；嗣於偵查中則改稱：因為A女有開價錢
      ，剛開始說4000元，後來討價成2000元，但後來發生關係
      後，她說她是學生，不然1500元就好等語（見偵查卷第15
      頁），是雙方究於何時、談妥多少價錢為性交易，被告所
      言前後齟齬，已難遽信。再者，被告自承A 女已告知無性
      經驗，為技術學院學生之事（見原審卷第80頁、本院更一
      審卷第109頁背面），並據證人A女證述明確（見本院更一
      審卷第 98頁），則A女豈可能自行降價求與被告為性交易
      ；且竟同意被告未戴保險套，並於其體內射精，而完全不
      憂慮感染疾病及懷孕之理？況被告於警詢即供承：其親吻
      A 女後，曾詢問A女是否可與其發生性關係，A女說不行等
      語明確（見警局卷第5頁），益見被告親吻A女後，曾出言
      要求為性行為，但已遭A女明確拒絕。是果A女係圖以性交
      易賺取金錢之人，焉有拒絕與被告性交於先，嗣反而允許
      未取得分文對價，即自願與被告為性行為之理？參以：被
      告於本院自承：案發當天身上只帶200、300元等情甚詳（
      見本院更一審卷第109頁背面、112頁背面），益見當時未
      攜帶足夠現金之被告，自與A女相約見面之始，迄與A女完
      成性交行為期間，自始即無與A女性交易之打算，遑論與A
      女議價達成性交易之合意；且所辯：A 女同意次日再取性
      交易對價云云，以兩人素不相識，信任感不足，核與一般
      社會事理相違。是被告辯稱：已與A 女議妥性交易並於次
      日付款，而與之性交，未違反A女意願云云，不足採信。
    (2)按測謊鑑定，係依一般人在說謊時，會產生遲疑、緊張、
      恐懼、不安等心理波動現象，乃利用測謊儀器將受測者之
      上開情緒波動反應情形加以紀錄，用以判別受測者所供述
      之真實性，倘受測者愈想壓抑其謊言所產生之情緒，在測
      謊儀器上會愈產生明顯之情緒波動反應，反之，則無此不
      實之波動反應。從而測謊鑑定結果，如就否認犯罪之陳述
      有不實之情緒波動反應，得供為判斷被告是否說謊之參考
      。被告雖空言辯稱已與A 女談妥為金錢交易云云，惟檢察
      官經被告同意，囑託法務部調查局對被告實施測謊鑑定，
      該局依「法務部調查局測謊標準作業程序流程」，採用控
      制問題法、混合問題法實施鑑定，測謊問卷內容包括「無
      關問題」、「涉案問題」、「控制問題」及「參考問題」
      四大類，而圖譜鑑判係以「涉案問題」之膚電反應曲線振
      幅與「控制問題」之膚電反應曲線振幅做比較。本案測試
      所得生理紀錄圖顯示：被告於回答「涉案問題」時之膚電
      反應（G.S.R.曲線）相較於回答「控制問題」之膚電反應
      曲線，持續居於高點，呈情緒波動現象，符合「說謊」特
      性，故而判定被告於「涉案問題」之回答為「說謊」。因
      認被告對於：(一)當天和A 女所發生之性行為有金錢交易；
      (二)當天沒有將車門上鎖以限制 A女之行動等問題，經測試
      呈情緒波動反應，研判有說謊之情形，此有該局96年12月
      21日調科參字第096005 56930號測謊鑑定書暨該局測謊鑑
      定資料（含測謊程序說明、測謊同意書、身心狀況調查表
      、生理紀錄圖、問卷內容題組、生理紀錄圖、儀器運作情
      形、施測環境評估、施測者專業資格證明及其他文獻資料
      ，見偵查卷第40至49頁）、97年2月27日調科參字第09700
      072370號函及法務部調查局測謊判圖分析表（見原審卷第
      27至29頁）、99年11月2日調科參字第09900504140號函及
      法務部調查局測謊判圖分析表（見本院更一審卷第53至55
      頁）在卷可參，足見被告空言辯以與A 女性交係金錢交易
      ，及A女未設法開啟車門，掙扎逃脫云云（見原審卷第 85
      頁），依其生理反應研判，難認可信。
    (3)至A 女於警詢時，雖曾言及「（問：過程中告跟你講什麼
      ？）過程中他就說明天拿錢給我。（問：他有拿錢給你嗎
      ）沒有，因為在那之前，我跟他說不如當作援交，你要給
      我錢。後來他不給我錢，他跟我說我開的價錢太貴，最後
      突然跟我說妳就把這當作一夜情，我說錢呢，他說明天拿
      給我。（問：他有沒有恐嚇妳？）他沒有恐嚇，他都強行
      。（問：那錢呢？）錢是因我說如是這樣的話你要給我錢
      ，他說我開的價錢太貴，很不合理。（問：妳開多少？）
      我開5000，他說太多，一般人只開到3000，我說好，那就
      3000。（問：那是在做之前，還是做之後）在做之後，（
      後改稱）做之中，之後他還是沒給我錢，說明天才給」等
      語，此經本院勘驗無誤，有本院99年11月23日勘驗筆錄及
      99年11月25日審判筆錄可參（見本院更一審卷第71至74、
      76頁背面）。然證人A 女就上開警詢證述之緣由，於本院
      證稱：「因為那時逃不了，只好跟被告說那你錢給我，沒
      有人會拿自己的第一次做援交，其從頭到尾沒有要援交的
      意思，是因為逃也逃不了，且被告壓在其身上，其反抗時
      曾說，你不要這樣，我可以告你，後來被告叫其至車後座
      ，其一人也不能反抗。（問：為何與被告有金錢交易的對
      話？）一開始被告說要載其去繞一繞，沒有說性交的事。
      後來被告強行對其性交，其什麼都沒得到，才這樣說。被
      告是違反其意願對其性侵害。其在被告性侵害後才提到錢
      的事。其認為被侵害什麼都沒有得到，才提到錢。因為警
      員說這樣不成立援交，所以警詢筆錄才沒有記載。警詢中
      雖曾說「做之中」提到錢的事，其確定是被強行之後，才
      講這個話，其確定已逃不掉、被告動手之後才講。一開始
      在前座時，被告壓在其身上，其沒有辦法反抗，被告叫其
      到後座，因為其害怕，就配合到後座，被告叫其脫褲子，
      並強行要其幫他口交。其在被強行之後，才想跟被告提錢
      的事等語甚詳（見本院更一審卷第 97、98頁），是縱A女
      於案發時地，曾與被告提及金錢之事，亦係因身處被告支
      配之狹小車內空間內，因為擔心被毆打或遭受不測，而任
      被告支配，且遭被告強壓頭部、身體，無法反抗，始央求
      被告對其性交必須付款，惟究難以此，即據以推認係經 A
      女事前同意且未違反其意願而性交。是A 女於身心受到強
      制之情形下，或係為求脫身，或係因不甘平白受損而出言
      索款，均不足憑此為有利被告之認定。
（七）綜上所述，A 女係因身處被告掌控之車輛空間內，害怕遭
      毆打，又因無法開啟車門脫身，而於拒絕被告求歡後，遭
      被告違反其意願，強壓頭部，以性器進入A 女口腔，並以
      身體強壓A女身體，以性器插入A女性器。被告於前揭時地
      對A 女為強制性交犯行之事證明確，堪以認定。至辯護人
      雖聲請本院傳訊羅東博愛醫院醫師，查明A 女案發當日處
      女膜及身體其他部位之受傷情形，及傳訊法務部調查局實
      施鑑定人員，查明本件測謊鑑定之經過及結果，惟此等待
      證事項，業經本院分別函詢羅東博愛醫院及法務部調查局
      ，查明A 女案發當日就醫診斷之處女膜、其他身體部位受
      傷情形、及本件測謊鑑定之經過、結果等相關事項，均如
      前述，並經被告及其辯護人於本院審判程序中表明已無證
      據聲請調查等語（見本院更一審卷第 111頁背面），故無
      再傳訊羅東博愛醫院醫師及實施測謊鑑定人員之必要，附
      此說明。
三、核被告劉澤龍所為，係犯刑法第221條第1項之強制性交罪。
    按強制性交罪之內容，當然含有使人行無義務之事等妨害自
    由之性質，該罪一經成立，則妨害自由行為即已包含在內，
    自不另成妨害自由之罪名（最高法院46年台上字第1285號判
    例參照）。本件被告於其控制之車內，強壓A 女對之為強制
    性交之行為，妨害A 女自由離去，其在強制性交時剝奪被害
    人行動自由，係強制性交強暴手段之當然結果，為強制性交
    行為所吸收，不另論罪。其強制被害人口交後又以其性器進
    入被害人性器，時地密接，侵害之法益相同，各行為之獨立
    性極為薄弱，依一般社會健全觀念，在時間差距上難以強行
    分開，在刑法評價上，以視為數個舉動之接續施行，合為包
    括之一行為予以評價，較為合理（最高法院86年度台上字第
    3295號判決參照），應依接續犯論以一強制性交罪。
四、原審適用刑法第221 條第1 項規定，審酌被告藉由網路交友
    邀約A 女外出後，竟圖滿足一己生理私慾，率在路旁車內對
    無性經驗之A 女為強制性交犯行，任意踐踏A 女性自主意識
    與尊嚴，嚴重侵害A 女身心健康，惟業與A 女達成和解並賠
    償所受損害，有宜蘭縣羅東鎮調解委員會調解書在卷可按（
    見97年度調參字第236 號偵查卷第2 頁），及其素行、智識
    程度、犯罪動機、目的、手段等一切情狀，量處有期徒刑 3
    年。經核其認事用法並無違誤，量刑亦已從輕。被告仍執詞
    以原判決認定其違反A 女意願與之性交，與事實不符為由，
    提起上訴，指摘原判決不當，為無理由，應予駁回。
據上論斷，應依刑事訴訟法第368條，判決如主文。
本案經檢察官黃柏齡庭執行職務。
中    華    民    國   100    年    1     月    6     日
              刑事第二十四庭審判長法  官  李錦樑    
                                  法  官  張惠立
                                  法  官  朱瑞娟
以上正本證明與原本無異。
如不服本判決，應於收受送達後十日內向本院提出上訴書狀，其
未敘述上訴之理由者並得於提起上訴後十日內向本院補提理由書
（均須按他造當事人之人數附繕本）。「切勿逕送上級法院」。
                                  書記官  郭家慧
中    華    民    國   100    年    1     月    10    日